臺灣新北地方法院刑事裁定
111年度毒聲字第282號
聲  請  人  臺灣新北地方檢察署檢察官
被      告  施議忠

                    住新北市○○區○○○路0段00巷0弄00號0樓之0
上列聲請人因被告違反毒品危害防制條例案件（111年度毒偵字
第1313號），聲請觀察勒戒（111年度聲觀字第227號），本院裁
定如下：
    主  文
甲○○施用第一級毒品，應送勒戒處所觀察、勒戒，其期間不得
逾貳月。
    理  由
一、聲請意旨略以：被告甲○○基於施用第一級毒品之犯意，於民
    國110年9月20日晚上11時35分許，為警採尿時回溯26小時內
    某時，在不詳地點，以不詳方式，施用第一級毒品海洛因1
    次。嗣於110年9月20日晚上11時10分許，為警在新北市○○區
    ○○路000號集賢商旅飯店702號房查獲，經採集尿液送驗，結
    果呈嗎啡、可待因陽性反應，爰依毒品危害防制條例第20條
    第3項、第1項、觀察勒戒處分執行條例第3條第1項，聲請裁
    定將被告送勒戒處所觀察、勒戒等語。
二、按犯毒品危害防制條例第10條之罪者，檢察官應聲請法院裁
    定，或少年法院（地方法院少年法庭）應先裁定，令被告或
    少年入勒戒處所觀察、勒戒，其期間不得逾2月；依前項規
    定為觀察、勒戒或強制戒治執行完畢釋放後，3年後再犯第1
    0條之罪者，適用前2項之規定，毒品危害防制條例第20條第
    1項、第3項定有明文。上開所謂「3年後再犯」，只要本次
    再犯（不論修正施行前、後）距最近1次觀察、勒戒或強制
    戒治執行完畢釋放，已逾3年者，即該當之，不因其間有無
    犯第10條之罪經起訴、判刑或執行而受影響（最高法院刑事
    大法庭109年度台上大字第3826號裁定意旨參照）。
三、被告雖於警詢中辯稱：我沒有吸食海洛因等語。然查，被告
    於110年9月20日晚上11時35分許同意警方採集尿液送驗，送
    請台灣檢驗科技股份有限公司以氣相層析質譜儀（GC/MS）
    檢驗結果，檢出可待因濃度為110ng/mL、嗎啡濃度為2132ng
    /mL，呈海洛因代謝物嗎啡陽性反應，有該公司110年10月1
    日濫用藥物檢驗報告、新北市政府警察局受採集尿液檢體人
    姓名及檢體編號對照表、採尿同意書等、自願受搜索同意書
    、新北市政府警察局蘆洲分局搜索扣押筆錄、扣押物品目錄
    表、現場照片等在卷可稽，足認被告確有施用第一級毒品之
    事實。
四、又被告雖曾因施用毒品案件，經法院裁定送觀察、勒戒後，
    認無繼續施用毒品之傾向，於90年7月11日釋放，有臺灣高
    等法院被告前案紀錄表附卷可佐，但被告本件施用毒品之行
    為是前述觀察勒戒完畢釋放後3年後再犯，依前述解釋意旨
    ，自應再給予觀察、勒戒之機會，是以本件聲請人之聲請於
    法相合，應予准許。
五、依毒品危害防制條例第20條第1項、第3項，觀察勒戒處分執
    行條例第3條第1項，裁定如主文。
中　　華　　民　　國　　111 　年　　5 　　月　　5 　　日
　　　　　　　　　刑事第十六庭   法 官  時瑋辰
上列正本證明與原本無異。
如不服本裁定，應於裁定送達後五日內敘明抗告理由，向本院提
出抗告狀。
                                 書記官 楊喻涵
中　　華　　民　　國　　111 　年　　5 　　月　　9 　　日